zh-CN: 支持的存储介质与传输方式: 云/配套应用传输; 仅内部存储; SD 卡; USB 闪存盘; USB 大容量存储设备（电脑连接）; microSD 卡; 其他
sk-SK: Podporované médiá na ukladanie a spôsoby prenosu údajov: Prenos cez cloud/sprievodnú aplikáciu; Len interné úložisko; Karta SD; USB kľúč; USB mass storage (pripojenie k počítaču); Karta microSD; Iné
nl: Ondersteunde opslagmedia en overdrachtsmethoden: Overdracht via cloud/begeleidende app; Alleen interne opslag; SD-kaart; USB-stick; USB-massaopslag (computeraansluiting); microSD-kaart; Overig
th: รองรับวิธีการจัดเก็บข้อมูลและสื่อสีขาว: ถ่ายโอนผ่านคลาวด์/แอปที่ใช้คู่กัน; พื้นที่จัดเก็บข้อมูลภายในเท่านั้น; การ์ด SD; แฟลชไดร์ฟ USB; อุปกรณ์จัดเก็บข้อมูล USB (เชื่อมต่อคอมพิวเตอร์); การ์ด microSD; อื่นๆ
de: Unterstützte Speichermedien und Übertragungsmethoden: Übertragung per Cloud/Begleit-App; Nur interner Speicher; SD-Karte; USB-Stick; USB-Massenspeicher (Computerverbindung); microSD-Karte; Andere
ru: Поддерживаемые носители данных и методы передачи: Передача через облако/приложение-компаньон; Только внутренняя память; Карта памяти SD; USB-накопитель; USB-накопитель (подключение к компьютеру); Карта памяти microSD; Другое
es: Métodos de almacenamiento y transferencia multimedia compatibles: Transferencia a la nube/app complementaria; Solo almacenamiento interno; Tarjeta SD; Memoria USB; Almacenamiento masivo USB (conexión a la computadora); Tarjeta microSD; Otro
bg-BG: Поддържани носители за съхранение и методи за прехвърляне на данни: Трансфер през облак/придружаващо приложение; Само вътрешна памет; SD карта; USB флаш устройство; USB памет (връзка с компютър); microSD карта; Друго
zh-TW: 支援儲存媒體和傳輸方式: 雲端/附屬應用程式傳輸; 僅限內部儲存空間; SD 記憶卡; USB 隨身碟; USB 大量儲存裝置 (電腦連線); microSD 記憶卡; 其他
el: Υποστηριζόμενα μέσα αποθήκευσης και μέθοδοι μεταφοράς: Μεταφορά μέσω cloud/συνοδευτικής εφαρμογής; Μόνο εσωτερικός χώρος αποθήκευσης; Κάρτα SD; Μονάδα flash USB; Αποθηκευτικός χώρος USB (σύνδεση με υπολογιστή); Κάρτα microSD; Άλλο
pl: Obsługiwane metody przechowywania i przesyłania multimediów: Przesyłanie w chmurze/przez aplikację mobilną; Tylko wbudowana pamięć; Karta SD; Pendrive (pamięć USB); Pamięć masowa USB (połączenie z komputerem); Karta microSD; Inne
pt-PT: Meios de armazenamento e métodos de transferência suportados: Transferência por nuvem/app complementar; Apenas armazenamento interno; Cartão SD; Pen drive USB; Armazenamento de massa USB (ligação a computador); Cartão microSD; Outro
lt-LT: Palaikomos laikmenos ir duomenų perdavimo būdai: Perdavimas debesimi / per programėlę; Tik vidinė atmintis; SD kortelė; USB atmintinė; USB masinė atmintinė (prijungimas prie kompiuterio); „MicroSD“ kortelė; Kita
cs: Podporovaná paměťová média a metody přenosu: Přenos přes cloud/aplikaci; Pouze vnitřní paměť; SD karta; USB flash disk; Úložiště USB (připojení k počítači); microSD karta; Jiné
sl-SI: Podprti mediji za shranjevanje in metode prenosa: Prenos prek oblaka/povezane aplikacije; Samo notranji pomnilnik; Kartica SD; Ključek USB; Pomnilnik USB (povezava z računalnikom); Kartica microSD; Drugo
nb: Støttede lagringsmedier og overføringsmetoder: Overføring via sky / tilhørende app; Kun internlagring; SD-kort; USB-minnepinne; USB-masselagring (datamaskintilkobling); microSD-kort; Annet
en: Storage media and transfer methods supported: Cloud/companion app transfer; Internal storage only; SD card; USB flash drive; USB mass storage (computer connection); microSD card; Other
ja: 対応ストレージメディア/転送方法: クラウド/コンパニオンアプリ転送; 内部ストレージのみ; SDカード; USBメモリ; USBマスストレージ (パソコン接続); microSDカード; その他
sv: Lagringsmedia och överföringsmetoder som stöds: Överföring via moln/tillhörande app; Endast intern lagring; SD-kort; USB-minne; USB-masslagring (datoranslutning); microSD-kort; Övrigt
fi: Tuetut tallennusvälineet ja siirtomenetelmät: Pilvi / kumppanisovelluksen siirto; Vain sisäinen tallennustila; SD-kortti; USB-muistitikku; USB-massamuisti (tietokoneyhteys); microSD-kortti; Muu
it: Supporto di archiviazione e modalità di trasferimento supportati: Trasferimento cloud/app complementare; Solo memoria interna; Scheda SD; Chiavetta USB; Memoria di massa USB (connessione al computer); Scheda microSD; Altro
fr: Supports de stockage et modes de transfert compatibles: Transfert via cloud/appli compagnon; Stockage interne uniquement; Carte SD; Clé USB; Stockage de masse USB (connexion ordinateur); Carte microSD; Autre
da: Understøttede lagermedier og overførselsmetoder: Cloud/app-overførsel; Kun internt lager; SD-kort; USB-stik; USB-masselager (computertilslutning); microSD-kort; Andet
hu: Tároló média(elem) és Transzferek módszerek támogatottak: Felhő/kísérő alkalmazáson keresztüli átvitel; Csak belső tárhely; SD-kártya; Pendrive; USB-háttértár (számítógépes kapcsolat); microSD-kártya; Egyéb
vi: Các phương tiện lưu trữ và phương pháp truyền tải được hỗ trợ: Truyền qua đám mây/ứng dụng đồng hành; Chỉ bộ nhớ trong; Thẻ SD; Ổ flash USB; Lưu trữ thứ cấp USB (kết nối máy tính); Thẻ microSD; Khác
ko: 지원되는 저장 매체 및 전송 방법: 클라우드/컴패니언 앱 전송; 내부 저장소 전용; SD 카드; USB 플래시 드라이브; USB 이동식 디스크(컴퓨터 연결); microSD 카드; 기타
pt-BR: Mídia de armazenamento e métodos de transferência compatíveis: Transferência via nuvem/app complementar; Apenas armazenamento interno; Cartão SD; Pen drive; Armazenamento em massa USB (conexão com computador); Cartão microSD; Outro
ro-RO: Medii de stocare și metode de transfer acceptate: Transfer în cloud/aplicație parteneră; Doar stocare internă; Card SD; Unitate flash USB; Stocare în masă USB (conexiune la computer); Card microSD; Altele
hr-HR: Podržane metode pohranjivanja medijskog sadržaja i prijenosa: Prijenos u oblak / na povezanu aplikaciju; Samo unutarnja pohrana; SD kartica; USB memorijski pogon; USB masovna pohrana (veza s računalom); microSD kartica; Ostalo
tr: Desteklenen depolama ortamları ve aktarım yöntemleri: Bulut/yardımcı uygulama aktarımı; Sadece dahili depolama; SD kart; USB bellek; USB yığın depolama (bilgisayar bağlantısı); microSD kart; Diğer